臺灣新北地方法院三重簡易庭小額民事判決
                                  111年度重小字第3641號
原      告  詹荏翔  
被      告  游世宏  

上列當事人間請求侵權行為損害賠償事件，經本院於民國111年1
1月28日言詞辯論終結，判決如下：
    主    文
被告應給付原告新臺幣捌仟零參元。
訴訟費用確定為新臺幣壹仟元由被告負擔。
本判決得假執行。
     理由要旨
一、原告主張：被告於民國111年6月3日13時4分許，在花蓮縣○○
    鄉○○街00號前，將其駕駛之車牌號碼0000-00自用小客車停
    放於停車格後，因開啟車門不慎之過失，致上開車輛之右前
    車門碰撞訴外人陳秀華所有、原告所駕駛之車牌號碼000-00
    00自用小客車(下稱系爭車輛)，造成系爭車輛之左前車門受
    損，送修後支出修復費用新臺幣（下同）8,003元，嗣陳秀
    華已將上開對被告之損害賠償債權讓與原告。為此，爰依侵
    權行為及債權讓與之法律關係提起本訴，並聲明：被告應給
    付原告8,003元。
二、被告則以：對於伊有上開過失並不爭執，惟原告所提出之修
    復費用過高，2,000元應即可修復完成等語置辯。並聲明為
    ：原告之訴駁回。
三、原告主張被告於前開時地停放車輛後，因開啟車門不慎之過
    失致碰撞系爭車輛，系爭車輛之左前車門因而受損等事實，
    業據其提出花蓮縣警察局鳳林分局光復分駐所道路交通事故
    當事人登記聯單及車損照片等件為證，並有花蓮縣警察局鳳
    林分局111年7月7日鳳警交字第1110008994號函暨所附道路
    交通故現場圖、道路交通事故調查報告表㈠㈡、道路交通事故
    談話紀錄表、事故現場照片等件附卷可稽，復為被告所不爭
    執，堪認原告前開主張為真實。　　
四、按因故意或過失，不法侵害他人之權利者，負損害賠償責任
    ；汽車、機車或其他非依軌道行駛之動力車輛，在使用中加
    損害於他人者，駕駛人應賠償因此所生之損害，民法第184 
    條第1項前段、第191 條之2 前段分別定有明文；次按不法
    毀損他人之物者，被害人得請求賠償其物因毀損所減少之價
    額，民法第196條第1項亦有明文，又依民法第196 條請求賠
    償物被毀損所減少之價額，固得以修復費用為估定之標準，
    但以必要者為限（如修理材料以新品換舊品，應予折舊）。
    查本件被告因過失行為，致陳秀華所有之系爭車輛受有損害
    等情，已如前述，又陳秀華業將其對被告之請求權讓與原告
    ，有債權讓與證明書在卷可參，則原告主張被告應負侵權行
    為損害賠償責任，洵屬有據。而據原告所提出之慶達汽車股
    份有限公司估價單所載，系爭車輛修復費用為鈑金工資1,50
    0元、塗裝工資6,503元，均無零件費用之支出，自無折舊之
    必要，是原告請求系爭車輛修復費用計8,003元（計算式1,5
    00元＋6,503元＝8,003元），即屬有據。被告固以修復費用過
    高等語置辯，然慶達汽車股份有限公司為MAZDA原廠授權經
    銷、保養維修服務之廠商，有估價單存卷可查，原告於事故
    後將系爭車輛送往原廠維修，本屬正當，復衡諸原廠較能瞭
    解其所屬廠牌車輛之性能，就鈑金技術、烤漆之色澤亦較能
    掌握，縱認其修復費用因此較一般個人經營之維修廠為高，
    亦不能認其修復費用即非合理，是被告此部分所辯，尚有誤
    會，非可憑採。 
五、從而，原告依侵權行為及債權讓與之法律關係請求被告給付
    8,003元，為有理由，應予准許。
六、本件係依小額訴訟程序而為被告敗訴之判決，爰依職權宣告
    假執行。並依民事訴訟法第78條、第436條之19第1項之規定
    ，確定本件訴訟費用額為1,000元，應由被告負擔。　　
中　　華　　民　　國　　111 　年　　12　　月　　16　　日
                           臺灣新北地方法院三重簡易庭 
                                 法  官  洪任遠
以上正本係照原本作成。
如不服本判決，應於送達後20日內，向本院提出上訴狀，並表明
上訴理由（上訴理由應表明1、原判決所違背之法令及具體內容
。2、依訴訟資料可認為原判決有違背法令之具體事實。），如
於本判決宣示後送達前提起上訴者，應於判決送達後20日內補提
上訴理由書（須附繕本），如未於上訴後20日內補提合法上訴理
由書，法院得逕以裁定駁回上訴。
中　　華　　民　　國　　111 　年　　12　　月　　16　　日
　　　　　　　　　　　            書記官  楊家蓉